Minutes et répertoires du notaire Martin BOURON, janvier 1733 - 28 juin 1734 (étude XXIX)
Archives nationales
- Minutes de Martin BOURON, janvier 1733 - 28 juin 1734; MC/ET/XXIX/411 - MC/ET/XXIX/418
  - Minutes. 1733, octobre - décembre, octobre - décembre 1733; MC/ET/XXIX/415
    - Déclaration. Jean François Lemarchant. Claude Antoine Barrassy. (inspecteurs contrôleurs visiteur de vin. ). Offices., 10 octobre 1733; MC/ET/XXIX/415
      déclaration; Lemarchant, Jean-François; Barrassy, Claude-Antoine; inspecteur (Ancien Régime)
    - Déclaration. Jean Bealc de Lasalle. Claude Antoine Barrassy. (inspecteurs contrôleurs visiteur de vin. ). Offices., 10 octobre 1733; MC/ET/XXIX/415
      déclaration; Bealc de Lasalle, Jean; Barrassy, Claude-Antoine; inspecteur (Ancien Régime)
    - Déclaration rapportée concernant Jean Hardy, sculpteur des bâtiments du roi., 13 octobre 1733; MC/ET/XXIX/415
      déclaration; dépôt de pièces; Hardy, Jean; sculpteur
    - Inventaire après décès. Jean Baptiste Gauchez (veuve). Marie Jeanne Trufaut. Layetier (maître), 14 octobre 1733; MC/ET/XXIX/415
      inventaire après décès; Gauchez, Jean-Baptiste; Trufaut, Marie-Jeanne; layetier
    - Union de créanciers contribution. Ferdinand Charles de Gonzagues (duc de Mantoue) (veuve). Suzanne Henriette de Lorraine, 15 octobre 1733; MC/ET/XXIX/415
      convention; Ferdinand Charles (duc de Mantoue et du Montferrat, 1652-1708); Suzanne Henriette de Lorraine (1686-1710)
    - Vandive (Philippe), marchand orfèvre, quai des Orfèvres § Contribution, 15 octobre 1733; MC/ET/XXIX/415
      Vandive, Philippe
    - Inventaire après décès. Pierre Charles Augustin de Boullenc. abbé Duvignau. [voir Boullenc]. Turpenay (abbé commendataire abbaye de), 16 octobre 1733; MC/ET/XXIX/415
      inventaire après décès; Boullenc, Pierre-Charles-Augustin de; Duvignau, abbé; abbé
    - Boucher (Jean-Baptiste), marchand orfèvre joaillier, quai Saint-Paul § Bail à ferme, 19 octobre 1733; MC/ET/XXIX/415
    - Inventaire après décès. Jean Moreau (veuve). Marie Jeanne Muguet. Guerres (commissaire des). livres, 20 octobre 1733; MC/ET/XXIX/415
      inventaire après décès; Moreau, Jean; Muguet, Marie-Jeanne; commissaire des guerres (Ancien Régime)
    - Apprentissage. Nicolas Heuze. Nicolas Jeannot. Maître pâtissier., 21 octobre 1733; MC/ET/XXIX/415
      contrat d'apprentissage; Heuze, Nicolas; Jeannot, Nicolas; pâtissier
    - Succession, partage. Nicolas Vauquelin (marquis de Sacy) (épouse). Marguerite Gaudon, 24 octobre 1733; MC/ET/XXIX/415
      partage; Vauquelin, Nicolas (marquis de Sacy); Gaudon, Marguerite
    - Notoriété après décès. Claude Jacques Poitevin de Villiers (veuve). Marie Vauquelin. Nicolas Vauquelin (marquis de SACY), 24 octobre 1733; MC/ET/XXIX/415
      notoriété; Poitevin de Villiers, Claude-Jacques; Vauquelin, Marie; Vauquelin, Nicolas (marquis de Sacy)
    - Testament. Philippe Auguste Porlier de Compiegne, 25 octobre 1733; MC/ET/XXIX/415
      testament; Porlier de Compiegne, Philippe-Auguste
    - Mortuaire (annexé extr. profession). Claude Jacques de Poitevin de Villiers. Marie de Vauquelin. Saint-Nicolas-des-Champs (paroisse), 26 octobre 1733; MC/ET/XXIX/415
      acte d'état civil; extrait d'acte; Saint-Nicolas-des-Champs (paroisse); Poitevin de Villiers, Claude-Jacques de; Vauquelin, Marie de
    - Inventaire après décès. Antoine Jean. Rôtisseur (maître), 26 octobre 1733; MC/ET/XXIX/415
      inventaire après décès; Jean, Antoine; cuisinier
    - Déclaration. Charles Bernard de Montigny. Charles Maziere. (inspecteurs contrôleurs visiteur de vin. ). Offices., 27 octobre 1733; MC/ET/XXIX/415
      déclaration; Montigny, Charles-Bernard; Maziere, Charles; inspecteur (Ancien Régime)
    - Déclaration. Jean Baptiste Emmanuel Hermant. Alexandre Louis Dubrocart de Barillon. (inspecteurs contrôleurs visiteur de vin. ). Offices., 27 octobre 1733; MC/ET/XXIX/415
      déclaration; Hermant, Jean-Baptiste-Emmanuel; Dubrocart de Barillon, Louis-Alexandre; inspecteur (Ancien Régime)
    - Déclaration. Jean Baptiste Emmanuel Herment. Jacques Poitevin de Villiers. (inspecteurs contrôleurs visiteur de vin. ). Offices., 27 octobre 1733; MC/ET/XXIX/415
      déclaration; Herment, Jean-Baptiste-Emmanuel; Poitevin de Villiers, Jacques; inspecteur (Ancien Régime)
    - Déclaration. Jean Baptiste Emmanuel Herment. François de Fougeres. (inspecteurs contrôleurs visiteur de vin. ). Offices., 27 octobre 1733; MC/ET/XXIX/415
      déclaration; Herment, Jean-Baptiste-Emmanuel; Fougeres, François de; inspecteur (Ancien Régime)
    - Apprentissage. Nicolas Heuze. Quiriace Delahaye. Maître pâtissier. Heulzet., 31 octobre 1733; MC/ET/XXIX/415
      contrat d'apprentissage; Heuze, Nicolas; Delahaye, Quiriace; Heulzet; pâtissier
    - Décompte et déclaration. Claude Fisamen (épouse). Suzanne Prou. Montmartre (rue). Loyers maison., 5 novembre 1733; MC/ET/XXIX/415
      compte; déclaration; Montmartre (rue); Fisamen, Claude; Prou, Suzanne
    - Testament. Charlotte Legrand, 5 novembre 1733; MC/ET/XXIX/415
      testament; Legrand, Charlotte
    - Succession, quittance. Etienne Morichon. Garçon Rocailleur du roi, 6 novembre 1733; MC/ET/XXIX/415
      partage; quittance; Morichon, Etienne
    - Testament. Jacques Lesueur Desbrieres (veuve). Marguerite de Premont. Marchand bourgeois de Paris, 8 novembre 1733; MC/ET/XXIX/415
      testament; Lesueur Desbrieres, Jacques; Premont, Marguerite de; commerçant
    - Don mutuel. Jean Degalle. Claude denise Beche. Salpètrier (compagnon), 9 novembre 1733; MC/ET/XXIX/415
      donation; Degalle, Jean; Beche, Claude denise; salpêtrier
    - Succession, dépôt de pièces. Jean Charles. Philippe Legier. François Folley. Jussey (Haute-Saône), 10 novembre 1733; MC/ET/XXIX/415
      partage; dépôt de pièces; Jussey (Haute-Saône); Charles, Jean; Legier, Philippe; Folley, François
    - Testament. Etienne Delarue. Boulanger (maître), 10 novembre 1733; MC/ET/XXIX/415
      testament; Delarue, Etienne; boulanger
    - Inventaire après décès. Philippe Auguste Porlier de Compiegne.. Tableau, 12 novembre 1733; MC/ET/XXIX/415
      Bibliothèque. Tableau
      inventaire après décès; Porlier de Compiegne, Philippe-Auguste
    - Déclaration. Denis de Montigny. Louis Bonnet. (inspecteurs contrôleurs visiteur de vin. ). Offices., 15 novembre 1733; MC/ET/XXIX/415
      déclaration; Montigny, Denis de; Bonnet, Louis; inspecteur (Ancien Régime)
    - Inventaire après décès de Anne Geneviève Brochet, femme de Simon Moufle, receveur général des finances de la généralité d'Amiens, demeurant rue de Richelieu., 15 novembre 1733; MC/ET/XXIX/415
      inventaire après décès; Richelieu (rue de); Brochet, Anne Geneviève; Moufle, Simon; comptable
    - Succession, compte. Mathurin Claude Hemon (épouse). Jeanne Laville. Maître pâtissier, 17 novembre 1733; MC/ET/XXIX/415
      partage; compte; Hemon, Mathurin-Claude; Laville, Jeanne; pâtissier
    - Inventaire après décès. Jean Simon Moufle (épouse). Anne Geneviève Brochet. Amiens (Somme)(receveur général finances). clavecin tableaux, 18 novembre 1733; MC/ET/XXIX/415
      Bibliothèque clavecin tableaux
      inventaire après décès; Amiens (Somme); Moufle, Jean-Simon; Brochet, Anne-Geneviève
    - Inventaire après décès. Claude Guyot (épouse). Marie Madeleine Troussard. Châtelet (procureur au)., 19 novembre 1733; MC/ET/XXIX/415
      inventaire après décès; Guyot, Claude; Troussard, Marie-Madeleine; procureur de justice (Ancien Régime)
    - Titre nouvel. Philippe Auguste Porlier de Compiegne (épouse) (hoirs). Suzanne Fardoil (épouse). Crécy-en-Brie (Seine-et-Marne) (abbaye de Montdenis), 20 novembre 1733; MC/ET/XXIX/415
      titre nouvel; Fardoil, Suzanne; Porlier de Compiegne, Philippe-Auguste
    - Titre nouvel.. Toussaint Bailly (Prètre Chapelain Chapelle. Saint-Pierre). Saint-Marcel (cloître). [maison]. Paris (fabrique paroisse Saint-Martin), 23 novembre 1733; MC/ET/XXIX/415
      titre nouvel; Saint-Marcel (cloître); Bailly, Toussaint; prêtre
    - Mariage. Pierre Gain. Elisabeth Lerond (veuve). Lucien Peinson. Cordonnier (compagnon), 25 novembre 1733; MC/ET/XXIX/415
      contrat de mariage; Gain, Pierre; Lerond, Elisabeth; Peinson, Lucien; cordonnier
    - Devis et marché. Construction. Pierre Denis Menuir. Jean Baptiste Quenette. Bourtibourg. Sainte-Croix (place). Maison., 26 novembre 1733; MC/ET/XXIX/415
      Plan
      devis; marché; Menuir, Pierre denis; Quenette, Jean-Baptiste
    - Devis et marché de maçonnerie et autres pour la construction d'une maison sise rue du Bourg-Tibourg appartenant à mr. Quenet, maître maçon, suivant plans joints faits par P.D. Menssier entrepreneur de bâtiments., 26 novembre 1733; MC/ET/XXIX/415
      devis; marché; Bourg-Tibourg (rue du); Menssier, P.D.; Quenet (M.); chef d'entreprise; maçon
    - Dépôt de lettres. Le prince de Grimberghen. Jacques Garnier. Monsieur Riballier, 26 novembre 1733; MC/ET/XXIX/415
      dépôt de pièces; Grimberghen (prince de); Garnier, Jacques; Riballier, Monsieur
    - Testament. Pierre de Causse (veuve). Marie Passart. Cordonnier (marchand), 27 novembre 1733; MC/ET/XXIX/415
      testament; Causse, Pierre de; Passart, Marie; commerçant; cordonnier
    - Succession, fondation. Pierre Chalouvrier, 28 novembre 1733; MC/ET/XXIX/415
      partage; fondation; Chalouvrier, Pierre
    - Vente de meubles. Charlotte Françoise Chevalier. Philippe Tarlet. Couturière (maîtresse); Fondeur (maître), 1er décembre 1733; MC/ET/XXIX/415
      acte de vente; Chevalier, Charlotte-Françoise; Tarlet, Philippe; tailleur d'habits; fondeur
    - Testament extrait déposé. Pierre Chalouvrier (veuve). Charlotte Benard, 3 décembre 1733; MC/ET/XXIX/415
      testament; extrait d'acte; dépôt de pièces; Chalouvrier, Pierre; Benard, Charlotte
    - Traité d'office. Louis Basile de Bernage (sieur de Saint-Maurice). Bonnaventure Robert Rossignol. Saint-Louis (Grand-Croix secrétaire ordre). [office], 4 décembre 1733; MC/ET/XXIX/415
      traité d'office; Rossignol, Bonnaventure-Robert; Bernage, Louis-Basile de (sieur de Saint-Maurice)
    - Notoriété (avec baptistaire). Thérèse Secretain de Lapommeraye. Saint-Germain-l'Auxerrois (paroisse), 5 décembre 1733; MC/ET/XXIX/415
      notoriété; acte d'état civil; dépôt de pièces; Saint-Germain-l'Auxerrois (paroisse); Secretain de Lapommeraye, Thérèse
    - Succession, déclaration. Etienne de Berny, 5 décembre 1733; MC/ET/XXIX/415
      déclaration fiscale; Berny, Etienne de
    - Testament. Louis de Laroche. Bourgeois de Paris, 7 décembre 1733; MC/ET/XXIX/415
      testament; Laroche, Louis de
    - Transaction. Louis de Mailly (veuve). Pierre Lebesgue. Anne Marie Françoise de Saint-Hermine (Veuve Mailly). Poissy (Yvelines). [enclos de l'abbaye], 9 décembre 1733; MC/ET/XXIX/415
      accord; Lebesgue, Pierre; Saint-Hermine, Anne-Marie-Françoise de; Mailly, Louis de
    - Lebegne (Pierre) entrepreneur de bâtiments rue Saint Martin § transaction et obligation, 9 décembre 1733; MC/ET/XXIX/415
      obligation; accord; Lebegne, Pierre
    - Succession, transaction. Michel Denizot (veuve). Louise Bouvier. Maître boulanger, 10 décembre 1733; MC/ET/XXIX/415
      partage; accord; Denizot, Michel; Bouvier, Louise; boulanger
    - Succession, déclaration. Henri Charles Ducambout (duc de Coislin) (evêque de Metz), 12 décembre 1733; MC/ET/XXIX/415
      déclaration fiscale; Ducambout, Henri-Charles (duc de Coislin); évêque
    - Don mutuel. Pierre Hemard. Marguerite Royer. Boulanger (maître), 13 décembre 1733; MC/ET/XXIX/415
      donation; Hemard, Pierre; Royer, Marguerite; boulanger
    - Inventaire après décès. Charles Desgranges. Contrôleur des rentes. bibliothèque, 14 décembre 1733; MC/ET/XXIX/415
      Tableaux bibliothèque
      inventaire après décès; Desgranges, Charles
    - Inventaire après décès. Jean Frédéric Dalainville (épouse). Marie Madeleine Nourry. Cavalerie (capitaine de)., 15 décembre 1733; MC/ET/XXIX/415
      inventaire après décès; Dalainville, Jean-Frédéric; Nourry, Marie-Madeleine; officier (armée)
    - Mariage. François Lemerle. Marie Jeanne Dru. Maître d'hôtel du prince de Lambesc, 15 décembre 1733; MC/ET/XXIX/415
      contrat de mariage; Lemerle, François; Dru, Marie-Jeanne; maître d'hôtel
    - Inventaire après décès. Blaise Aubry. Fourbisseur (maître), 16 décembre 1733; MC/ET/XXIX/415
      inventaire après décès; Aubry, Blaise; armurier
    - Testament olographe déposé. Charles Desgranges., 17 décembre 1733; MC/ET/XXIX/415
      Bibliothèque [voir inventaire après décès 14 12 1733]
      testament; dépôt de pièces; Desgranges, Charles
    - Bail à Claude Toussaint Chevalier, sculpteur ordinaire du roi, demeurant rue Mouffetard., 17 décembre 1733; MC/ET/XXIX/415
      bail; Mouffetard (rue); Chevalier, Claude Toussaint; sculpteur
    - Titre nouvel. Pierre Bault (hoirs). Claude Gédéon Dumetz (comte de Rosnay). Henri Dauvergne. Marolles (Val-de-Marne). [terres], 20 décembre 1733; MC/ET/XXIX/415
      titre nouvel; Dumetz, Claude-Gédéon (comte de Rosnay); Dauvergne, Henri; Bault, Pierre
    - Mariage. Gaspard Beligne. Marie Anne Mauroy. Coutelier (marchand), 21 décembre 1733; MC/ET/XXIX/415
      contrat de mariage; Beligne, Gaspard; Mauroy, Marie-Anne; commerçant
    - Titre nouvel. Paul Bault (hoirs). Claude Gédéon Dumetz (comte de Rosnay). Léonard Thuillier. Marolles (Val-de-Marne). [terres], 22 décembre 1733; MC/ET/XXIX/415
      titre nouvel; Dumetz, Claude-Gédéon (comte de Rosnay); Thuillier, Léonard; Bault, Paul
    - Thuillier (Léonard) maçon à Marolles § titre nouvel, 22 décembre 1733; MC/ET/XXIX/415
      titre nouvel; Thuillier, Léonard
    - Titre nouvel. Pierre Dauvergne (veuve) (hoirs). Claude Gédéon Dumetz (comte de Rosnay). Henriette Couillard (Veuve Dauvergne). Marolles (Val-de-Marne). [maison], 22 décembre 1733; MC/ET/XXIX/415
      titre nouvel; Dumetz, Claude-Gédéon (comte de Rosnay; Couillard, Henriette; Dauvergne, Pierre
    - Titre nouvel. Jacques Dauvergne (hoirs). Claude Gédéon Dumetz (comte de Rosnay). Jacques Lefebvre. Marolles (Val-de-Marne). [maison], 22 décembre 1733; MC/ET/XXIX/415
      titre nouvel; Dumetz, Claude-Gédéon (comte de Rosnay); Lefebvre, Jacques; Dauvergne, Jacques
    - Betancourt (Claude) maître serrurier rue de Croix des Petits-Champs § Constitution, 23 décembre 1733; MC/ET/XXIX/415
      constitution de rente; Betancourt, Claude
    - Succession, transaction. Alexandre Charles de Breaute, 24 décembre 1733; MC/ET/XXIX/415
      partage; accord; Breaute, Alexandre-Charles de
    - Certificat. Pierre Favre. Frotteur., 30 décembre 1733; MC/ET/XXIX/415
      certificat; Favre, Pierre
  - Minutes. 1734, janvier - février, janvier - février 1734; MC/ET/XXIX/416
    - Vente par Adrien Carel, doreur et graveur sur fer, rue de la Calandre., 10 octobre 1556; MC/ET/XXIX/416
      Métiers parisiens XVIe siècle (731 actes), par Catherine Grodecki, 1971-1986 (fichier papier entièrement dématérialisé; voir contexte dans le Plan d’orientation général - Notaires de Paris, guides thématiques du Minutier).
      acte de vente; Calandre (rue de la); Carel, Adrien; décorateur
    - Testament concernant Adrien Carel, doreur et graveur sur fer, rue de la Calandre., 10 octobre 1556; MC/ET/XXIX/416
      testament; Calandre (rue de la); Carel, Adrien; décorateur
    - Duban (François) marchand faïencier au Marché Neuf § Certificat aux dires de .., 26 janvier 1731; MC/ET/XXIX/416
      Duban, François
    - Testament olographe déposé. Paul Ponce Antoine Robert de Sery. Peintre du cardinal de Rohan, 2 janvier 1734; MC/ET/XXIX/416
      testament; dépôt de pièces; Robert de Sery, Paul-Ponce-Antoine; cardinal
    - Titre nouvel. Louis Solle (épouse). Nicolas Cappe. Catherine Desbulleux (epouse Solle). Retonval (Seine-Maritime). [maison et terres], 3 janvier 1734; MC/ET/XXIX/416
      titre nouvel; Cappe, Nicolas; Desbulleux, Catherine; Solle, Louis
    - Mariage. Charles Thomassin. Marie Françoise Roux. Vitrier (maître) à Boissy-sous-Saint-Yon (Essonne)., 9 janvier 1734; MC/ET/XXIX/416
      contrat de mariage; Boissy-sous-Saint-Yon (Essonne); Thomassin, Charles; Roux, Marie-Françoise; vitrier
    - Titre nouvel. Michel Goujon (hoirs). Noël Gobreau. Marie Boully (Veuve Gobreau). Saint-Brice (Val-d'Oise). [maison], 9 janvier 1734; MC/ET/XXIX/416
      titre nouvel; Gobreau, Noël; Boully, Marie; Goujon, Michel
    - Vente. Ecrit déposé. Jean Et Bernard Bastard. Jean Margoet. (syndic des frères prêcheurs). Toulouse (Haute-Garonne), 11 janvier 1734; MC/ET/XXIX/416
      acte de vente; Bastard, Jean-Et-Bernard; Margoet, Jean
    - Betencourt (Claude) maître serrurier rue Croix des Petits-Champs § Cautionnement, 11 janvier 1734; MC/ET/XXIX/416
      Betencourt, Claude
    - Inventaire après décès.. Abraham Quarre de Dracy. seigneur de Dracy, 11 janvier 1734; MC/ET/XXIX/416
      inventaire après décès; Quarre de Dracy, Abraham (seigneur de Dracy)
    - Succession, dépôt de pièces. Nicolas de Beauvais (épouse). Anne Duhautoy. Lieutenant colonel régiment de Clinvilliers, 11 janvier 1734; MC/ET/XXIX/416
      partage; dépôt de pièces; Beauvais, Nicolas de; Duhautoy, Anne
    - Testament olographe déposé. Claude Dabit. Vin (marchand de), 12 janvier 1734; MC/ET/XXIX/416
      testament; dépôt de pièces; Dabit, Claude; commerçant
    - Succession, compte. François Petit de Villeneuve (veuve). Anne Foucault, 12 janvier 1734; MC/ET/XXIX/416
      partage; compte; Petit de Villeneuve, François; Foucault, Anne
    - Vente et transaction. Maturin Pivin (hoirs). Pierre Bogu (hoirs). (moulin à la petite Pologne). Clichy, 18 janvier 1734; MC/ET/XXIX/416
      acte de vente; accord; Clichy (Hauts-de-Seine); Pivin, Maturin; Bogu, Pierre
    - Succession, transaction. Sébastien Ganneron. Marguerite Gouffe (épouse), 19 janvier 1734; MC/ET/XXIX/416
      partage; accord; Ganneron, Sébastien; Gouffe, Marguerite
    - Notoriété après décès. Barthélemy Henri Regnault. Antoine Jacques Lecouteulx, 19 janvier 1734; MC/ET/XXIX/416
      notoriété; Regnault, Barthélemy-Henri; Lecouteulx, Antoine-Jacques
    - Inventaire après décès. Augustin François Desert (épouse). Marie Douy. Cordonnier (maître)., 19 janvier 1734; MC/ET/XXIX/416
      inventaire après décès; Desert, Augustin-François; Douy, Marie; cordonnier
    - Certificat après décès. Jacques Pierregard Deslongspres., 20 janvier 1734; MC/ET/XXIX/416
      notoriété; Pierregard Deslongspres, Jacques
    - Succession, transaction. Augustin François (épouse) Desert. Marie Douy, 22 janvier 1734; MC/ET/XXIX/416
      partage; accord; Desert, Augustin-François; Douy, Marie
    - Mariage. Simon Perche. Marie Cécile Bilain. Parlement (procureur au)., 23 janvier 1734; MC/ET/XXIX/416
      contrat de mariage; Perche, Simon; Bilain, Marie-Cécile
    - Transaction. Antoine Chaumont. Jacques François Mallet, 25 janvier 1734; MC/ET/XXIX/416
      accord; Mallet, Jacques-François; Chaumont, Antoine
    - Apprentissage. Denis Gueline. Charles Raison. Marchand mercier., 26 janvier 1734; MC/ET/XXIX/416
      contrat d'apprentissage; Gueline, Denis; Raison, Charles; commerçant
    - Balmont (Charles Gaspard), marchand orfèvre, quai des Orfèvres § Testament de la veuve de .., 26 janvier 1734; MC/ET/XXIX/416
      testament; Balmont, Charles Gaspard
    - Certificat après décès. Charlotte Legrand., 26 janvier 1734; MC/ET/XXIX/416
      notoriété; Legrand, Charlotte
    - Testament. Charles Gaspard Balmont (veuve). Denise Geneviève Gautheron. Orfèvre (marchand), 26 janvier 1734; MC/ET/XXIX/416
      testament; Balmont, Charles-Gaspard; Gautheron, Denise-Geneviève; orfèvre
    - Titre nouvel. André Maximilien Gaucherel (hoirs). Jacques Loison. Marchand bourgeois de Paris, 28 janvier 1734; MC/ET/XXIX/416
      titre nouvel; Loison, Jacques; Gaucherel, André-Maximilien; commerçant
    - Succession, liquidation et partage. François Petit de Villeneuve (veuve). Marie Anne Foucault, 29 janvier 1734; MC/ET/XXIX/416
      liquidation; partage; Petit de Villeneuve, François; Foucault, Marie-Anne
    - Mariage. Pierre Marin. Marie Louise Porthault. Serrurier (maître), 30 janvier 1734; MC/ET/XXIX/416
      contrat de mariage; Marin, Pierre; Porthault, Marie-Louise; serrurier
    - Vente. François Brisard (veuve). Nicolas Didier. Marie Claire Porlier (veuve François Brisard). [maison]. Grenelle (rue de), 30 janvier 1734; MC/ET/XXIX/416
      acte de vente; Grenelle (rue de); Brisard, François; Didier, Nicolas; Porlier, Marie-Claire
    - Vente. Jean Baptiste Denis Laugeois. François Marchand. [seigneurie]. Fossé (Loir-et-Cher), 30 janvier 1734; MC/ET/XXIX/416
      acte de vente; Fossé (Loir-et-Cher); Laugeois, Jean-Baptiste denis; Marchand, François
    - Notoriété après décès. Antoine Gauthier. Gagne-denier, 31 janvier 1734; MC/ET/XXIX/416
      notoriété; Gauthier, Antoine; journalier
    - Mariage. Gabriel Bourgoing. Françoise Poincelet. Mercier (marchand), 1er février 1734; MC/ET/XXIX/416
      contrat de mariage; Bourgoing, Gabriel; Poincelet, Françoise; commerçant
    - Succession, liquidation et partage. Pierre François Chedeville, 3 février 1734; MC/ET/XXIX/416
      liquidation; partage; Chedeville, Pierre-François
    - Succession, partage (extrait). Nicolas Jacques Boucher. Receveur des tailles. Mans (Le) (Sarthe), 5 février 1734; MC/ET/XXIX/416
      partage; extrait d'acte; Boucher, Nicolas-Jacques; percepteur
    - Apprentissage. Denis Janot. Pierre Jean Langelen. Marchand teinturier., 7 février 1734; MC/ET/XXIX/416
      contrat d'apprentissage; Janot, Denis; Langelen, Pierre-Jean; commerçant; teinturier blanchisseur
    - Union de créanciers, délibération. François Armand de Rohan (prince de Montbazon), 7 février 1734; MC/ET/XXIX/416
      convention; délibération; Rohan, François-Armand de
    - Extrait inventaire après décès. Extrait. Nicolas Jacques Boucher, 10 février 1734; MC/ET/XXIX/416
      inventaire après décès; Boucher, Nicolas-Jacques
    - Subrogation d'office. Louis Lepere de Labutte sieur de Labutte. Nicolas Desboves. Jurés aulneurs visiteurs de toile. [office], 12 février 1734; MC/ET/XXIX/416
      Lepere De Labutte, Louis; Desboves, Nicolas
    - Foi et hommage. François Marchand. Michel Begon. Fossé (Loir-et-Cher) [seigneurie]. Fossé (Loir-et-Cher), 15 février 1734; MC/ET/XXIX/416
      déclaration féodale; Marchand, François; Begon, Michel
    - Inventaire après décès de Marie Anne Le Féron, femme de Julien Denis Coignet, seigneur des Clayes, conseiller au parlement. Etat des meubles du Château de Clayes en Seine-et-Oise., 15 février 1734; MC/ET/XXIX/416
      [Bibliothèque].
      Châteaux, hôtels, églises, 1700-1750, par le personnel du Minutier (fichier papier entièrement dématérialisé; voir contexte dans le Plan d’orientation général - Notaires de Paris, guides thématiques du Minutier).
      Autres dépouillement(s):
      Étude XXIX, relevé partiel d'actes, 4 mars 1720-29 octobre 1737.; Fichier Bibliothèques.
      inventaire; Les Clayes-sous-Bois (Yvelines); Le Féron, Marie Anne; Coignet, Julien Denis
    - Apprentissage. Gaspard Vatpain. Nicolas Labaume. Maître pâtissier., 17 février 1734; MC/ET/XXIX/416
      contrat d'apprentissage; Vatpain, Gaspard; Labaume, Nicolas; pâtissier
    - Mariage. Louis Martin. Marie Elisabeth Amable Duche. Capitaine de l'Equipage des mulets du roi, 22 février 1734; MC/ET/XXIX/416
      contrat de mariage; Martin, Louis; Duche, Marie-Elisabeth-Amable
    - Certificat après décès. Veuve Denis Prieur (Epoux 1 De Marie Madeleine Auget). Marie Madeleine Auget. Garde des Plaisirs du roi., 23 février 1734; MC/ET/XXIX/416
      notoriété; Prieur, Denis; Auget, Marie-Madeleine; Coirin Gervais
    - Titre nouvel. Pierre Gruyer (hoirs). Philbert Orry de Lachapelle. Nogent-sur-Seine (Aube)[terre]; Marnay-sur-Seine (Aube [terre], 23 février 1734; MC/ET/XXIX/416
      titre nouvel; Nogent-sur-Seine (Aube); Orry, Philbert; Gruyer, Pierre
    - Inventaire après décès. Thomas Lemaire (veuve). Jeanne Chibert. Vin (marchand de), 25 février 1734; MC/ET/XXIX/416